Inventaris van de kopieën der Doop-, Trouw- en Begraafboeken (DTB) van Hazerswoude
Nationaal Archief, Den Haag
DTB kopie Zuid-Holland; Hazerswoude
DTB Hazerswoude
0 0
GEDTBZH047
??? meter; ??? inventarisnummers
Gescande fotokopieën van normale geschreven en gedrukte teksten. De Nederlandstalige stukken van vóór ca. 1700 zijn geschreven in het gotische cursiefschrift, met name in de oud-Hollandse klerkencursief.
Nationaal Archief, Den Haag
Nederduits gereformeerde gemeente te Hazerswoude
Rooms-katholieke parochie te Hazerswoude
Ambachtsbestuur ("gerecht", "burgemeesters", "Wet", "schepenen", "commissarissen", gequalificeerden) van Hazerswoude
Burgerlijke Stand van de gemeente Hazerswoude
De doopregisters bevatten naast de doopdatum de volledige namen van de ouders en de voornaam van het gedoopte kind. Daarnaast worden soms ook de doopgetuigen en / of peetouders genoemd. De trouwregisters bevatten naast de datum van (onder)trouw de namen van bruidegom en bruid. Daarnaast treft men dikwijls aanvullende gegevens aan, zoals plaats van herkomst, woonadres, de vermelding dat de persoon weduwnaar of weduwe is en eventueel de naam van de vorige partner. Wanneer de partners uit verschillende plaatsen afkomstig zijn of elders trouwen, vindt men ook gegevens omtrent afgegeven attestaties van de huwelijksafkondigingen. De begraafregisters bevatten op datum van aangifte de naam van de begraven persoon. In enkele gevallen wordt ook de datum van overlijden gegeven. Bij (minderjarige) kinderen wordt meestal de naam van de vader vermeld; bij vrouwen en weduwen soms de naam van de echtgenoot. Aanvullende gegevens over de begraafplaats en het luiden van de klok komen zelden voor.
Archiefvorming
Geschiedenis van het archiefbeheer
De verwerving van het archief
3.04
Aanwijzingen voor de gebruiker
Openbaarheidsbeperkingen
Volledig openbaar
De collectie is een duplicaat van een archief in eigen beheer.
Materiële beperkingen
Aanvraaginstructie
Van de documenten die in deze archiefinventaris zijn beschreven, kunnen de originelen niet geraadpleegd worden. Deze zijn overgedragen aan het gemeentebestuur van de gemeente vanwaar ze afkomstig zijn, ter opneming en bewaring in de gemeentelijke archiefbewaarplaats.
Verwant materiaal
Beschikbaarheid van kopieën
Beschrijving van de series en archiefbestanddelen
- HAZERSWOUDE (DTB)
  Originelen berusten bij het streekarchief Rijnlands Midden
  - GEREFORMEERD, a.
    - Doopboeken., 1675-1811.; 1.I-2.III
      - 1675-1704., 1.I
      - 1705-1750, 1.II
      - 1751-1780., 2.I
        Uittreksels uit doopboek Koudekerk a/d Rijn, 1776 mei-1782 e.v.
      - 1781-1797, 2.II
      - 1798-1811, 2.III
    - dopen 1792-1812 van de Hervormde gemeente, 2A
    - Trouwboeken, c. 1620-1885., 3-5.III
      - 1620-1643 september 27., 3
        Data worden gepreciseerd vanaf 1626 october 19.
      - 1670 april 27-1699, 4.I
      - 1700-1736 mei 27, 4.II
      - 1736 september 10-1885., 5.I-5.III
        - 1736-1777., 5.I
        - 1778-1794., 5.II
        - 1795-1885., 5.III
    - trouwen 1643-1670 van de Hervormde gemeente, 5A
    - 1563-1667.Grafregister, met vermelding van grafeigenaren en begravenen., 6
    - 1652 april 11-1693 december 1.Register van begravenen., 7
  - REMONSTRANTS, b.
    - Doopboek., 1664-1709 (1710); 7A
    - Doopboek., 1710-1811 maart 21.; 8.I-8.II
      Achterin: twee inschrijvingen uit 1738 september.
      - 1710-1749., 8.I
      - 1750-1811., 8.II
    - Doopboek, 1750-1839., ---
      In kerkenraadsarchief van de Remonstrantse Gemeente van Hazerswoude
  - ROOMS-KATHOLIEK, c.
    Parochiekerk van de Heilige Michael
    - Doop- en trouwboek., 1748-1812.; 9.I-9.IV
      - dopen 1738 juli 19-1812 januari 6., 9.I-9.III
        Zie voor vroegere periode: nr. 10.
        - 1738-1754., 9.I
        - 1755-1774., 9.II
        - 1775-1812., 9.III
      - 1748 februari 12-1811 juni 1.trouwen, 9.IV
    - Doopboek., 1705 augustus 23-1738 september 11.; 10
  - Parochiekerk van de Heilige Engelbewaarders, d.
    - Doopboek., 1797 september 13-1811 november 24.; 11
  - GERECHT, f.
    - Trouwboek., 1746 april 17-1810 april 30.; 12.I-12.IV
      - 1746-1775., 12.I
      - 1776-1795., 12.II
      - 1796-1803., 12.III
      - 1804-1810., 12.IV
    - Trouwinschrijvingen., 1810 januari 9-1811 februari 25.; 12A
    - Huwelijksproclamaties., 1720-1811.; 13.I-15.III
      - 1720-1779., 13.I-13.III
        In de periode 1720-1746 worden achtereenvolgens vermeld de verzoeken om ondertrouw en de huwelijksproclamaties.
        - 1720-1756., 13.I
        - 1757-1769., 13.II
        - 1770-1779., 13.III
      - 1780-1799., 14.I-14.III
        - 1780-1789., 14.I
        - 1790-1797., 14.II
        - 1798-1799., 14.III
      - 1800-1811., 15.I-15.III
        - 1800-??, 15.I
        - ??-1809, 15.II
        - 1809-1811., 15.III
    - Verzoeken en ingekomen attestaties betreffende huwelijksproclamaties etc.., 1720-1811.; 16.I-16.III
      - 1720-1789., 16.I
      - 1790-1803., 16.II
      - 1804-1811., 16.III
    - Verzoeken om ondertrouw., 1806-1811.; 17
    - Aantekeningen betreffende ondertrouw, 1806-1810., ---
      Zie hieronder: Gaarder, 4.
  - GEQUALIFICEERDEN, g.
    - Overlijdensregister., 1806-1811.; 18
    - Register van aangegeven lijken., 1806-1811.; 19
      Met alfabetische index en een overlijdensregister van Hoogeveen, 1806 mei-1809 augustus 16.